臺灣高等法院刑事裁定
111年度抗字第731號
抗  告  人
即  受刑人  紀亞德



上列抗告人即受刑人因聲請定其應執行刑案件，不服臺灣桃園地
方法院中華民國111年4月15日裁定（111年度聲字第277號），提
起抗告，本院裁定如下：
    主  文
原裁定撤銷。
甲○○犯如附表所示各罪所處之刑，應執行有期徒刑肆年拾月。  
    理  由
一、原裁定意旨略以：抗告人即受刑人甲○○（下稱受刑人）犯如
    附表所示詐欺等案件，經臺灣橋頭地方法院、臺灣臺北地方
    法院、臺灣桃園地方法院、臺灣苗栗地方法院、臺灣高雄地
    方法院先後判處如附表所示之刑，均已確定在案。茲檢察官
    因受刑人之請求而聲請定其應執行刑，為有理由，應予准許
    ，且因附表所示各罪，其犯罪時間均在附表編號1所示裁判
    確定日前，亦符合數罪併罰之規定。審酌受刑人所犯均為詐
    欺罪，其責任非難重複之程度更高，併其行為態樣、各罪關
    係、次數多寡，及所呈現受刑人之人格特質及犯罪動機、目
    的、手段、程度、所生危險、案件之特性、比例原則，暨預
    防需求等綜合因素，定其應執行有期徒刑12年3月等語。
二、抗告意旨略以：法院裁量權之行使，除不得踰越法律規範外
    ，亦應合於內部界線及外部界線，俾能與立法目的相契合，
    且刑法之規範並非意在實現應報主義，而是著重教化之功能
    。另參照其他各級法院定應執行刑之案例，如臺灣基隆地方
    法院（下稱基隆地院）105年度執丁字第1059號、臺灣臺中
    地方法院98年度易字第2067號、最高法院98年度台上字第61
    92號、基隆地院96年度易字第538號等案件之定應執行刑，
    大多能寬獲減刑達數年之多，且不論其所犯是否侵害社會大
    眾之法益。爰請求撤銷原裁定，並參酌抗告人所提上開案件
    ，更定較為適當之應執行刑等語。
三、按裁判確定前犯數罪者，併合處罰之；數罪併罰有二裁判以
    上者，應依刑法第51條之規定定其應執行之刑；宣告多數有
    期徒刑者，於各刑中之最長期以上，各刑合併之刑期以下，
    定其刑期，但不得逾30年；定其應執行刑者，由該案犯罪事
    實最後判決之法院之檢察官，聲請該法院裁定之，刑法第50
    條第1項前段、第53條、第51條第5款及刑事訴訟法第477條
    第1項分別定有明文。次按，刑罰之科處，應以行為人之責
    任為基礎，考量人之生命有限，刑罰對被告造成之痛苦程度
    ，係以刑度增加而生加乘效果，而非等比方式增加，如以實
    質累加方式執行，刑責恐將偏重過苛，不符現代刑事政策及
    刑罰之社會功能，故透過定應執行刑程式，採限制加重原則
    ，授權法官綜合斟酌被告犯罪行為之不法與罪責程度、各罪
    彼此間之關聯性（例如數罪犯罪時間、空間、各行為所侵害
    法益之專屬性或同一性、數罪對法益侵害之加重效應等）、
    數罪所反應被告人格特性與傾向、對被告施以矯正之必要性
    等，妥適裁量最終具體應實現之刑罰，以符罪責相當之要求
    。因此，法院於酌定執行刑時，應體察法律恤刑之目的，為
    妥適之裁量，俾符合實質平等原則，否則有悖於公平正義，
    即有裁量權行使不當之違失（最高法院105年度台抗字第626
    號、106年度台抗字第177號裁定意旨參照）。
四、經查：受刑人於附表所示日期，犯如附表所示之罪，分別經
    判處如附表所示之刑，先後確定在案，是由檢察官向最後事
    實審法院之原審為定刑之聲請，合於程序。附表所示各罪，
    其犯罪時間均在附表編號1所示裁判確定日前所犯，而有二
    以上裁判，原審因依檢察官之聲請，於各刑中之最長期（即
    1年8月）以上，各刑合併之刑期（即23年9月）及曾經定應
    執行刑之內部界限（即13年3月）以下，定其應執行之刑為
    有期徒刑12年3月，固未逾越法律外部及內部性界限。惟審
    酌抗告人除附表編號3所犯為幫助詐欺罪外，其餘所犯數罪
    均為參與同一詐欺集團擔任取款車手，犯罪時間均在民國10
    6年2月至5月間，犯罪期間甚為密接，此部分犯罪類型、行
    為態樣、手段及動機均類似，其責任非難重複程度較高，若
    科以過重之執行刑，則於實際執行時，刑罰之邊際效恐隨刑
    期而遞減，行為人所生痛苦程度則因刑期而遞增，反不利於
    行為人復歸社會之可能；並衡酌受刑人對於所犯上開各罪均
    坦承犯行，依其犯罪後態度所呈現之反社會人格，亦非甚為
    嚴重。原裁定定應執行刑為有期徒刑12年3月，難認已充分
    考量上情，所定執行刑核屬過重，難以維持。是抗告意旨指
    摘原裁定不當，為有理由，自應由本院將原裁定撤銷。
五、又抗告法院認為抗告有理由者，應以裁定將原裁定撤銷；於
    有必要時，並自為裁定，刑事訴訟法第413條定有明文。本
    件業經犯罪事實最後判決之原審法院依刑事訴訟法第477條
    第1項規定以裁定定其應執行之刑，本院為受理抗告之第二
    審法院，因認原裁定有上開可議之處而予撤銷，惟原裁定所
    憑之基礎事實並未變動，且裁量違誤之事實已明，並經本院
    詳述行使裁量之遵循標準，為使司法資源有效利用，應認合
    於上揭規定所稱有必要自為裁定之情形。從而，本院於刑法
    第51條第5款所定法律之外部界限，及受內部界限之拘束，
    審酌受刑人犯罪之次數、情節、罪質、所犯數罪整體之非難
    評價暨上揭犯罪反應出之人格特性及前所定應執行刑度等節
    ，定其應執行之刑如主文第二項所示，以使罪刑相當。　
據上論斷，應依刑事訴訟法第413條、第477條第1項，刑法第53
條、第51條第5款，裁定如主文。
中　　華　　民　　國　　111 　年　　5 　　月　　26　　日
                  刑事第三庭    審判長法　官  張惠立  
                                      法　官  廖怡貞 
                                      法　官  鄭昱仁 
以上正本證明與原本無異。
如不服本裁定，應於收受送達後五日內向本院提出抗告狀。
                                      書記官  劉靜慧 
中　　華　　民　　國　　111 　年　　5 　　月　　27　　日
附表：
編號  1 2 3 罪名  詐欺 詐欺 詐欺 宣告刑  有期徒刑1年4月 有期徒刑1年2月 有期徒刑1年2月 有期徒刑1年2月 有期徒刑3月 犯罪日期  106.04.06 106.04.10 106.04.10 106.03.21 105.05.21 偵查機關年度案號  橋頭地檢106年度偵字第5859號 臺北地檢106年度偵字第12401、15751號 桃園地檢105年度偵字第22833號 最 後 事 實 審 法院 橋頭地院 臺北地院 桃園地院  案號 106年度訴字第220號 106年度審訴字第609號 107年度簡字第202號  判決日期 106.09.22 106.12.27 107.06.21 確  定 判  決 法院 橋頭地院 臺北地院 桃園地院  案號 106年度訴字第220號 106年度審訴字第609號 107年度簡字第202號  確定日期 106.10.17 107.01.23 107.07.23 得否易科罰金  否 否 是 備註  ⑴橋頭地檢107年度執更助字第87號 ⑵附表編號1至2曾經臺灣臺北地方法院107年度聲字第558號裁定應執行有期徒刑3年3月確定  橋頭地檢107年度執助字第802號 

編號  4 5 6 罪名  詐欺 詐欺 詐欺 宣告刑  有期徒刑1年 有期徒刑9月 有期徒刑1年4月 有期徒刑1年2月 犯罪日期  106.03.24 106.03.22 106.03.03 106.03.03 偵查機關年度案號  桃園地檢106年度少連偵字第128、148號、106年度偵字第6805、12415號 桃園地檢106年度少連偵字第128、148號、106年度偵字第6805、12415號 苗栗地檢106年度偵字第5236、5421號 最 後 事 實 審 法院 桃園地院 桃園地院 苗栗地院  案號 106年度訴字第589號 106年度訴字第589號 106年度訴字第578號  判決日期 107.09.10 107.09.10 107.03.28 確  定 判  決 法院 桃園地院 桃園地院 苗栗地院  案號 106年度訴字第589號 106年度訴字第589號 106年度訴字第578號  確定日期 107.10.08 107.10.08 107.04.23 得否易科罰金  否 否 否 備註  ⑴橋頭地檢107年度執助字第1020號 ⑵附表編號4至5應執行有期徒刑1年7月確定  ⑴橋頭地檢107年度執助字第587號 ⑵應執行有期徒刑1年10月確定 

編號  7 8 9 罪名  詐欺 詐欺 詐欺 宣告刑  有期徒刑10月 有期徒刑1年3月 有期徒刑1年4月 犯罪日期  106.04.06 106.04.14 106.04.27 偵查機關年度案號  高雄地檢107年度少連偵字第113、47號、107年度偵字第8529號 高雄地檢107年度少連偵字第113、47號、107年度偵字第8529號 高雄地檢107年度少連偵字第113、47號、107年度偵字第8529號 最 後 事 實 審 法院 高雄地院 高雄地院 高雄地院  案號 107年度訴字第708號、108年度訴字第298號 107年度訴字第708號、108年度訴字第298號 107年度訴字第708號、108年度訴字第298號  判決日期 108.11.15 108.11.15 108.11.15 確  定 判  決 法院 高雄地院 高雄地院 高雄地院  案號 107年度訴字第708號、108年度訴字第298號 107年度訴字第708號、108年度訴字第298號 107年度訴字第708號、108年度訴字第298號  確定日期 108.12.17 108.12.17 108.12.17 得否易科罰金  否 否 否 備註  ⑴高雄地檢109年度執字第742號 ⑵附表編號7至9應執行有期徒刑2年確定   

編號  10 11 12 罪名  詐欺 詐欺 詐欺 宣告刑  有期徒刑1年3月 有期徒刑1年8月 有期徒刑1年6月 犯罪日期  106.02.13 106.02.14 106.02.16 偵查機關年度案號  桃園地檢106年度少連偵字第330號、107年度少年偵字第44、47號、107年度偵字第1924、2050號 桃園地檢106年度少連偵字第330號、107年度少年偵字第44、47號、107年度偵字第1924、2050號 桃園地檢106年度少連偵字第330號、107年度少年偵字第44、47號、107年度偵字第1924、2050號 最 後 事 實 審 法院 桃園地院 桃園地院 桃園地院  案號 108年度原訴字第22號 108年度原訴字第22號 108年度原訴字第22號  判決日期 109.08.26 109.08.26 109.08.26 確  定 判  決 法院 桃園地院 桃園地院 桃園地院  案號 108年度原訴字第22號 108年度原訴字第22號 108年度原訴字第22號  確定日期 109.12.23 109.12.23 109.12.23 得否易科罰金  否 否 否 備註  ⑴橋頭地檢111年度執助字第36號 ⑵附表編號10至14應執行有期徒刑4年4月確定   

編號  13 14 15 罪名  詐欺 詐欺 （以下空白） 宣告刑  有期徒刑1年3月 有期徒刑1年4月（共4罪）  犯罪日期  106.05.19 106.04.24 106.04.24 106.05.03 106.05.05  偵查機關年度案號  桃園地檢106年度少連偵字第330號、107年度少年偵字第44、47號、107年度偵字第1924、2050號 桃園地檢106年度少連偵字第330號、107年度少年偵字第44、47號、107年度偵字第1924、2050號  最 後 事 實 審 法院 桃園地院 桃園地院   案號 108年度原訴字第22號 108年度原訴字第22號   判決日期 109.08.26 109.08.26  確  定 判  決 法院 桃園地院 桃園地院   案號 108年度原訴字第22號 108年度原訴字第22號   確定日期 109.12.23 109.12.23  得否易科罰金  否 否  備註  ⑴橋頭地檢111年度執助字第36號 ⑵附表編號10至14應執行有期徒刑4年4月確定